【裁判字號】    90,上易,941
【裁判日期】    900810
【裁判案由】    違反電子遊戲場業管理條例
【裁判全文】
臺灣高等法院刑事判決                              九十年度上易字第九四一號
    上  訴  人  臺灣新竹地方法院檢察署檢察官
    被      告  甲○○
右上訴人因被告違反電子遊戲場業管理條例案件，不服臺灣新竹地方法院八十九年度
易字第一四一三號，中華民國九十年一月九日第一審判決（聲請簡易判決處刑案號：
臺灣新竹地方法院檢察署八十九年度偵字第五七八五號）提起上訴，本院判決如左：
    主  文
原判決撤銷。
甲○○違反未依電子遊戲場業管理條例之規定辦理營利事業登記，不得經營電子遊戲
場業之規定，處拘役貳拾日，如易科罰金，以佰元折算壹日。
    事  實
一、甲○○明知未依電子遊戲場業管理條例規定辦理營利事業登記者，不得經營電子
    遊戲場業，竟未依上開規定辦理營利事業登記，自民國八十九年九月一日起，在
    新竹縣竹北市○○○路七十七號前之夜市，擺設「水果盤」電子遊戲機十四台，
    供不特定人把玩，其方式為以新台幣一百元開六千分，把玩結束時，以累積至一
    定分數可兌換飲料，而經營電子遊戲場業，嗣於八十九年十月一日晚間九時三十
    分許，為警在上址當場查獲，並扣得上開電子遊戲機十四台。
二、案經新竹縣警察局竹北分局移送台灣新竹地方法院檢察署檢察官聲請簡易判決處
    刑，由台灣新竹地方法院依通常程序審理。
    理  由
一、訊據被告甲○○坦承於夜市擺設電動機具供不特定顧客把玩，且未辦理營利事業
    登記，並經警查獲上開電子遊戲機十四台等情不諱，此外，復有新竹縣警察局竹
    北分局臨檢紀錄表一份、照片二幀及代保管單一紙在卷可稽，本件事證甚明。被
    告雖辯稱：伊係於夜市擺放電動機具，並無店面，且係流動性，當天營業完畢機
    具則收回，並無固定營業場所，不負上開罪責云云，惟查：電子遊戲場業管理條
    例第十五條明定未依該條例規定辦理營利事業登記者，不得經營電子遊戲場業，
    為禁止規定，無論有無固定營業場所，有無繳納稅捐，均在禁止之列，若有違反
    者均應依同條例第二十二條處罰；苟僅指有固定營業場所，須經課予稅捐者方加
    以處罰，則係以偏概全，將核准設立電子遊戲場業之部分前提要件，作為電子遊
    戲場業之全部標準，不但輕縱流動攤販，且對有固定營業處所、繳納稅捐之業者
    亦不公平，不符該條例第一條之立法意旨（本院九十年度六月份法律座談會結論
    參攷），被告所辯，不足採信，其犯行堪以認定。
二、核被告所為，係違反電子遊戲場業管理條例第十五條之規定，應依同條例第二十
    二條處罰。
三、原審未予詳查，遽為被告無罪之諭知，自有未合，檢察官上訴指摘原判決不當，
    為有理由，自應由本院將原判決撤銷改判。爰審酌被告之品行、智識程度及被告
    犯罪後之態度等一切情狀，量處拘役二十日，並諭知易科罰金之折算標準。至於
    扣押之電子遊戲機十四台，並非刑法第二百六十六條第一項之賭博性電動機具，
    亦非專供賭博之器具，該機具其本質上為單純之「娛樂工具」，不為沒收之諭知
    ，併此敘明。
據上論斷，應依刑事訴訟法第三百六十九條第一項前段、第三百六十四條、第二百九
十九條第一項前段，電子遊戲場業管理條例第二十二條，刑法第十一條前段、第四十
一條第一項，罰金罰鍰提高標準條例第二條，判決如主文。
本案經檢察官張啟彬到庭執行職務。
中      華      民      國      九十      年      八    月      十      日
                              臺灣高等法院刑事第二十四庭
                                  審判長法  官陳  貽  男
                                        法  官  陳  憲  裕
                                        法  官  李  世  貴
右正本證明與原本無異。
不得上訴。
                                        書記官  魏  汝  萍
中      華      民      國      九十      年      八    月      十      日
附錄：本案論罪科刑法條全文
電子遊戲場業管理條例第十五條
未依本條例規定辦理營利事業登記者，不得經營電子遊戲場業。
電子遊戲場業管理條例第二十二條
違反第十五條規定者，處行為人一年以下有期徒刑、拘役或科或併科新臺幣五十萬元
以上二百五十萬元以下罰金。


司法院資訊處製作；財團法人民間司法改革基金會備份。
